臺灣高雄地方法院刑事判決　　　　　　　94年度易字第1515號
公　訴　人　臺灣高雄地方法院檢察署檢察官
被　　　告　丁○○
上列被告因竊盜案件，經檢察官提起公訴（94年度偵字第13780
號），本院於準備程序進行中，被告為有罪之陳述，經告知簡式
審判程序之旨，並聽取公訴人及被告之意見後，本院合議庭裁定
由受命法官獨任改依簡式審判程序審理，並判決如下：
    主  文
丁○○連續逾越安全設備於夜間侵入住宅竊盜，處有期徒刑壹年
貳月，扣案打火機壹個沒收。
    事  實
一、丁○○有下列前科紀錄（不構成累犯）：
（一）於民國80年間因竊盜案件，經臺灣板橋地方法院80年度訴
      字第1660號判決處有期徒刑1 年6 月，嗣經臺灣高等法院
      81 年 度上訴字第727 號駁回上訴在案；又於81年間因違
      反麻醉藥品管理條例案件，經臺灣板橋地方法院81年度易
      字第120 號判決處有期徒刑5 月在案；又於81年間因竊盜
      案件，經臺灣板橋地方法院81年度訴字第550 號判決處有
      期徒刑1 年在案；上開3 罪經裁定應執行有期徒刑2 年8
      月，執行後於82年9 月29日縮短刑期假釋出監，於83年10
      月17 日 假釋期滿未經撤銷以已執行論。
（二）於84年間因違反肅清煙毒條例案件，經臺灣嘉義地方法院
      83年度訴字第866 號判決處有期徒刑3 年2 月在案；又於
      84年間因妨害自由案件，經臺灣嘉義地方法院84年度易字
      第1235號判決處有期徒刑6 月在案；又於85年間因違反麻
      醉藥品管理條例等案件，就違反麻醉藥品管理條例部分，
      經臺灣嘉義地方法院84年度訴字第265 號判決處有期徒刑
      8 月未上訴而確定，其餘部分經臺灣嘉義地方法院判決提
      起上訴後，嗣經臺灣高等法院臺南分院85年度上訴字第63
      2 號就竊盜、強盜部分分別判決處有期徒刑1 年6 月、8
      年在案；上開5 罪並經裁定應執行有期徒刑12年6 月。
（三）於86年間因偽造有價證券案件，經臺灣嘉義地方法院86年
      度訴字第309 號判決處有期徒刑3 年4 月在案；又於86年
      間因妨害自由案件，經臺灣嘉義地方法院86年度易字第87
      4 號判決處有期徒刑4 月在案；上開2 罪經裁定應執行有
      期徒刑3 年6 月，並與（二）部分接續執行，入監執行後
      於92年2 月25日縮短刑期假釋出監。
（四）於94年間因竊盜案件，經本院94年度易字第198 號判決處
      有期徒刑10月在案，前開假釋亦遭撤銷而入監執行。
二、詎丁○○猶未悛悔，基於意圖為自己不法所有之概括犯意，
    於94年6 月14日凌晨某時夜間，持自己所有之打火機1 個，
    先至高雄市○○區○○街148 號丙○○之透天樓房住宅外，
    持該打火機將1 樓後鐵門之紗窗燒破1 小洞設法開門進入，
    但因鐵門反鎖無法開啟而未果，復接續攀爬至2 樓，見陽台
    之鐵窗安全設備未上鎖，即逾越侵入陽台，再開啟未上鎖之
    窗戶而逾越進入屋內，竊得GPLUS 牌K887型行動電話1 支；
    又至同街168 號甲○○之透天樓房住宅（該處1 樓為工作場
    所，樓上為住家，樓上樓下相通），徒手將1 樓後方之窗戶
    安全設備卸下，再逾越侵入其內，竊得手錶2 只、項鍊2 條
    、項鍊墜2 只、戒指1 只及現金新臺幣5 萬3000元等財物。
    得手後正欲離去之際為甲○○發覺而報警當場查獲，並扣得
    上開打火機1 個。
三、案經高雄市政府警察局三民第二分局移送臺灣高雄地方法院
    檢察署檢察官偵查起訴
    理  由
一、本件被告丁○○所犯係刑法第321 條第1 項第1 款、第2 款
    之逾越安全設備於夜間侵入住宅竊盜罪，其法定刑係死刑、
    無期徒刑、最輕本刑為3 年以上有期徒刑以外之罪，被告於
    準備程序進行中就被訴事實為有罪之陳述，經告知簡式審判
    程序之旨，並聽取其與公訴人之意見後，本院認無不得或不
    宜改依簡式審判程序進行之情事，爰依刑事訴訟法第273 條
    之1 第1 項、第284 條之1 規定，裁定本件由受命法官獨任
    改依簡式審判程序審理，合先敘明。
二、訊據被告丁○○對於前揭犯罪事實供承不諱，而本件失竊情
    形，業經被害人丙○○、甲○○於警詢中陳述歷歷，被告行
    竊得手後旋為警察與民眾合力捕獲之經過情形，亦經證人即
    被害人之鄰居乙○○於警詢中陳述明確，此外復有現場相片
    、被害人2 人立具之贓物認領保管單及扣案打火機1 個可資
    佐證，足徵被告之自白與事實相符，本件事證明確，被告犯
    行洵堪認定。
三、核被告所為，係犯刑法第321 條第1 項第1 款、第2 款之逾
    越安全設備於夜間侵入住宅竊盜罪。被告先後2 件逾越安全
    設備於夜間侵入住宅竊盜犯行之時間緊接，所犯構成要件相
    同，顯係基於概括犯意而為，應依刑法第56條連續犯規定論
    以一罪，並加重其刑。茲審酌被告貪圖他人財物，率於夜間
    逾越安全設備侵入他人住宅行竊，侵犯他人之財產權及居家
    安寧，且其有如犯罪事實欄所列前科紀錄，有臺灣高等法院
    被告前案紀錄表、臺灣高等法院在監在押全國紀錄表在卷可
    按，可見其素行不佳，然其於犯後始終供承犯行，態度尚稱
    良好，以及其犯罪之動機、手段、所生損害等一切情狀，量
    處如主文所示之刑。扣案打火機1 個為被告所有且為其行竊
    所用之物，業經其供明在卷，應依刑法第38條第1 項第2款
    規定宣告沒收。
據上論斷，應依刑事訴訟法第273 條之1 第1 項、第299 條第1
項前段，刑法第56條、第321 條第1 項第1 款、第2 款、第38條
第1 項第2 款，判決如主文。
本案經檢察官黃碧玉到庭執行職務。
中　　華　　民　　國　　94　　年　　9     月　　29    日
      鳳山刑事第2 庭法　官   譚德周
以上正本證明與原本無異。
如不服本判決，應於收受送達後10日內向本院提出上訴書狀。
中　　華　　民　　國　　94　　年　　9 　　月　　29　　日
　　　　　　　　　  書記官   廖美玲
附錄法條：刑法第321 條第1 項第1 款、第2 款
中華民國刑法第321條
犯竊盜罪而有左列情形之一者，處 6 月以上、 5 年以下有期徒刑：
一  於夜間侵入住宅或有人居住之建築物、船艦或隱匿其內而犯之者。
二  毀越門扇、牆垣或其他安全設備而犯之者。
三  攜帶兇器而犯之者。
四  結夥三人以上而犯之者。
五  乘火災、水災或其他災害之際而犯之者。
六  在車站或埠頭而犯之者。
前項之未遂犯罰之。
